# 长期股权投资中一致行动人的核算

提问人：linsen05 时间：2016-02-29 15:18:36
问下 2 个问题： 1 ）若B公司（10%）与公司C（15%）共同投资公司A，公司C在公司A中有 1 个董事会席位（暂定A公司董事会席位 5个），作为一致行动人的公司B，在对公司A的长期股权投资用哪种方式核算 ？ 1 ）若B公司（15%）与公司C（25%）共同投资公司A，公司B在公司A中有 1 个董事会席位，公司B在公司A中有 2 个董事会席位（暂定A公司董事会席位 5 个），作为一致行动人的公司B，在对公司A的长期股权投资用哪种方式核算？

回答人：chenyiwei
关键是看本企业自身对被投资企业是否具有控制、共同控制或重大影响。 请注意从以下方面分析： 1 、该一致行动体作为一个整体对被投资方是否具有控制、共同控制或重大影响； 2 、该一致行动体内部的行动决策机制属于以下哪一种：（ 1 ）所有问题均在各方协商一致的基础上共同作出决定，各方地位平等；（ 2 ）各方中有一个明显的牵头（主导）方，当各方意见达不成一致时，应以该牵头（主导）方的意见为准共同行动。

提问人：胖狐狸 时间：2016-04-27 17:38:24
你说的这个就是共同控制的情况哈，AB按照合营企业投资来核算，也就是权益法。但是准则好像没有共同施加重大影响的概念，所以如果是大家共同施加重大影响的话，就是单个谁也没有重大影响，那就只能按照金融工具准则来处理了。

回答人：chenyiwei
一般是这样，也不排除其中某一方（牵头方）单独已有重大影响，另外借助其他一致行动人所持有的表决权来巩固该重大影响地位的情况。